【裁判字號】    88,易,3399
【裁判日期】    890329
【裁判案由】    違反商標法
【裁判全文】
臺灣臺北地方法院刑事判決              八十八年度易字第三三九九號
    公  訴  人  臺灣臺北地方法院檢察署檢察官
    被      告  甲○○
    選任辯護人  甘義平
                許晏賓
                李漢鑫
右列被告因違反商標法案件，經檢察官提起公訴（八十八年度偵字第二二一四六號）
，本院判決如左：
    主  文
甲○○連續意圖欺騙他人，明知為於同一商品使用相同或近似於他人註冊商標之圖樣
之商品而販賣，處有期徒刑柒月。扣案之仿冒牛仔褲、裙捌佰件、短袖運動衫參拾參
件均沒收。
    事  實
一、甲○○係設於臺北市○○路一一九巷一七弄一二號「法門服飾店」負責人，明知
    如附表所示之商標圖樣係美商麗美司徒勞斯公司（ＬＥＶＩ  ＳＴＲＡＵＳＳ＆
    ＣＯ，以下簡稱麗美公司）向經濟部中央標準局（現已改制為經濟部智慧財產局
    ）申請註冊登記，取得商標專用權，指定使用於衣服領袖類之各種男女老幼之一
    切內外長短衣褲外套雨衣等商品，現仍在商標專用期內，竟意圖欺騙他人，於民
    國（下同）八十八年七月一日，於韓國以牛仔褲、裙每件新臺幣（下同）四百五
    十元、短袖運動衫每件一百六十元之價格購入後，自韓國輸入仿冒而使用上開相
    同或類似商標圖樣之牛仔褲、裙及短袖運動衫（牛仔褲、裙商標類似如附表編號
    一、二、三所示商標，短袖運動衫商標相同如附表編號四所示商標），於八十八
    年七月八日左右，在我國進關後，旋即基於販賣之概括犯意，連續陳列在「法門
    服飾店」上址，並以牛仔褲、裙每件七百元，短袖運動衫每件二百二十元價格，
    批發販賣予黃秀雯所經營位於彰化市○○路四二之七號之「著巧館服飾店」，及
    零售予前來購買之不特定人。嗣於同年九月八日下午六時三十分許，在上址經警
    搜索查獲，並扣得其所有之仿冒牛仔褲、裙八百件、仿冒短袖運動衫三十三件。
二、案經麗美公司訴由臺北市政府警察局大同分局移送臺灣臺北地方法院檢察署檢察
    官偵查起訴。
    理  由
一、訊據被告甲○○固坦承於右開時間輸入上開商品，旋並於其所經營之「法門服飾
    店」陳列販售之事實，惟矢口否認有販賣仿冒商品之行為，辯稱：不知所販買者
    係仿冒品云云。經查，右揭事實，業據告訴代理人林佳陵律師指訴歷歷，並有經
    濟部中央標準局商標註冊證影本四紙、照片二十二幀、恰巴公司（即法門服飾店
    ）出貨單及訂購單七紙附卷可稽，暨扣案仿冒牛仔褲裙八百件、仿冒短袖運動衫
    三十三件可資佐證。又麗美公司所生產之牛仔褲、裙等產品係長期使用如附表所
    示之商標圖樣，早已世所共知，而其既自陳從事服飾業已十多年，對之當知之甚
    稔，實無由諉稱不知。且其在本院審理中亦供述：前揭扣案短袖運動衫係向麗美
    公司在韓國之代工廠所購買等語（參見八十九年三月十五日審判筆錄），而代工
    廠未經授權則無權出售前開扣案商品，此理至明，被告有販賣仿冒商品之犯意，
    至為明確。再者，被告係以牛仔褲、裙每件四百五十元之低廉價格販入前揭扣案
    商品，再以每件七百元之價格出售，其進貨與出售價格與市價差距極大，被告辯
    稱：不知未經授權而出售之商品即為仿冒品云云，實無足採。至被告所辯：扣案
    牛仔褲皮革標籤上之英文字母為「ＳＮＡＰ」而非「ＬＥＶＩ，Ｓ」，消費者當
    不至於誤認為「ＬＥＶＩ，Ｓ」牛仔褲云云；按仿冒商標是否足使消費者產生混
    淆，當以該商標之整體圖樣判斷之，並不能將商標上之英文字母與圖形分割判斷
    ，況該商標圖樣上之英文字母形體甚小，一般購買者尚須仔細辨識始能判斷，焉
    得謂消費者不至誤認？再者，扣案商品之售價雖謂低廉而不致使直接購買者產生
    混淆，然此種仿品足以稀釋真品之價值，被告於八十八年四月二十三日始於我國
    申請「ＳＮＡＰ」商標註冊，有被告提出之客戶案件簡表在卷為憑，被告輸入仿
    冒告訴人如附表所示商標之牛仔褲、裙後，再添附此所謂自行申請註冊登記之「
    ＳＮＡＰ」商標，以達混淆之效果，其利用一般正規經營投入相當研發行銷費用
    之商標專用權人之努力所得而增加市○○路，此種破壞市場競爭秩序行為尤須加
    以非難，本件事證已明，被告聲請傳訊證人曾宇暄，核無必要。綜上所述，被告
    所辯無非卸責之詞，其犯行堪已認定。
二、按商標之作用，乃在表彰商標專用權人所生產、製造、加工、檢選、批售或經紀
    之商品，使一般消費者認識該商標之商品，並可藉此辨明商品之來源與信譽。故
    如所販賣商品之商標圖樣非原廠所製作，而係出於他人之仿冒者，若仿冒之商品
    ，足以使一般消費者產生混同或誤認時，雖然交易相對人因該仿冒商品之價格低
    廉而不致產生混淆，惟對於其餘購買該商標產品之廣大消費者及商標專用權人而
    言，仍會因行為人之販賣行為而產生被欺騙之感覺，是行為人販賣該意圖欺騙他
    人而使用相同於他人註冊商標之圖樣之仿冒商品，係具有「明知」之主觀犯意至
    明。核被告意圖販賣輸入仿冒商標商品之行為，係犯商標法第六十三條之意圖販
    賣而輸入仿冒商品罪。其販賣仿冒商標商品之行為，係犯商標法第六十三條之販
    賣仿冒商品罪。另其陳列仿冒商品之行為為販賣行為所吸收，不另論罰。被告先
    後多次販賣仿冒商品之行為，時間緊接，觸犯構成要件相同之罪名，顯係基於概
    括之犯意為之，為連續犯，應以一罪論，並加重其刑。所犯上開商標法二罪間，
    有方法結果之牽連關係，應從情節較重之販賣仿冒商品罪處斷。又公訴人雖未就
    被告意圖販賣而自韓國輸入仿冒商標商品之行為提起公訴，但因此部分與公訴人
    起訴之販賣仿冒商標商品部分有牽連關係，已如前述，屬裁判上一罪，本院自得
    併予審理，附此敘明。爰審酌被告之品行、犯罪動機、目的、手段、所得利益，
    被告輸入仿冒商品後不僅零售，且批發至他商店，對商標專用權人及市場競爭秩
    序所生危害重大，犯罪後猶砌詞卸責等一切情狀，茲量處如主文所示之刑，以示
    懲儆。扣案之仿冒牛仔褲、裙八百件、仿冒短袖運動衫三十三件，併依商標法第
    六十四條規定為沒收之諭知。
據上論斷，應依刑事訴訟法第二百九十九條第一項前段，商標法第六十三條、第六十
四條，刑法第十一條前段、第五十六條、第五十五條，判決如主文。
本案經檢察官劉承武到庭執行職務
中    華    民    國      八十九      年       三      月     二十九    日
                                      臺灣臺北地方法院刑事第四庭
                                          法  官  侯  水  深
右正本證明與原本無異。
如不服本判決，應於判決送達後十日內，向本院提出上訴狀。
                                          書記官  陳  彥  蕖
中    華    民    國      八十九      年       三      月     三十一    日
附錄本案論罪科刑法條全文：
商標法第六十三條：
明知為前條商品而販賣、意圖販賣而陳列、輸出或輸入者，處一年以下有期徒刑、拘
役或科或併科新臺幣五萬元以下罰金。


司法院資訊處製作；財團法人民間司法改革基金會備份。
